---
title: "Exploración plantas extintas"
author: "Barbara Peña"
date: "22-08-2020"
output: html_document
---

```{r setup, include=FALSE}
knitr::opts_chunk$set(echo = TRUE)
library(tidyverse)
library(kableExtra)
library(knitr)
```


#Introducción 

### De donde vienen los datos
Estos datos sobre platas extintas son datos de la **IUCN**, y se obtuvieron del [siguiente repositorio](https://github.com/rfordatascience/tidytuesday)  de github

##¿Que es un chunks? 
Es un espacio donde pongo el codigo a ejecutar en R (donde además se generan cuadros con ## que indican los mensajes que aparecen en la consola). Para agregar este espacio, clickeo en Insert (en la barra del 'scrip') y agrego R. Para agregalo en el html, clickeo en knit. 

```{r}
plants <- readr::read_csv('https://raw.githubusercontent.com/rfordatascience/tidytuesday/master/data/2020/2020-08-18/plants.csv')
actions <- readr::read_csv('https://raw.githubusercontent.com/rfordatascience/tidytuesday/master/data/2020/2020-08-18/actions.csv')
threats <- readr::read_csv('https://raw.githubusercontent.com/rfordatascience/tidytuesday/master/data/2020/2020-08-18/threats.csv') 
```

Si deseo que los mensajes ni los warnings aparezcan impresos, en {r}, agrego {r, warning=F, messages=F}.
Puego setear esto como defult la primera vez que aparecen las opciones en el documento. 

echo= muestro o no el codigo}
message= muestra el mensaje de paquetes
warning= muestra o no advertenias
eval= evaluar o no el codigo
cache = guardar o no el resultado

## Inline code
Agrega resultados de una linea en el texto, para esto debo agregar una r minúscula entre dos ``, y entre esas comillas, la linea. Es un codigo entrelazado en el texto. Con esta herramienta, podria actualizar medias, maximos, minimos. Dejar instrucciones para que un html se knictee una una vez a la semana. La condición es que la linea agregada corresponda a un vector, no a un dataframe.

### Datos de Sudamérica
El número de especias que hay en sudamérica es `r plants %>% filter(continent== "South America") %>% nrow()` especies 

## Tablas Kable

```{r}
data("msleep")
Tabla <- msleep %>%  
  group_by(vore) %>% 
  summarise_at ("sleep_total", .funs = list(Mean=mean, SD=sd )) %>%  
  filter(!is.na(vore)) %>% 
  arrange(desc(Mean))
kable(Tabla)
```
_______________________________________________________________________
La tabla quedó sin limites, y muchos decimales (feas)

```{r}
kable(Tabla, digits = 2)
```
__________________________________________________________________________

Agregando kable_styling

```{r}
kable(Tabla, digits = 2) %>% kable_styling()
```
__________________________________________________________________________
Agregando mas opciones en kable_styling

```{r}
kable(Tabla, digits = 2) %>% kable_styling(bootstrap_options = c("striped", "hover", "condensed"))
```
___________________________________________________________________________
Agregando más opciones akable_styling
```{r}
kable(Tabla, digits = 2) %>% kable_styling(bootstrap_options = c("striped", "hover", "condensed"), full_width = F)
```
___________________________________________________________________________
Agregando más otras opciones akable_styling
```{r}
msleep_long<-msleep %>% select(name, vore,sleep_total, brainwt)

kable(msleep_long, digits = 2, caption="La base de datos entera") %>% kable_styling(bootstrap_options = c("striped", "hover", "condensed"), full_width = F) %>% scroll_box(width = "800px",height = "200px")
```



