---
title: "Exploración plantas extintas"
author: "Barbara Peña"
date: "22-08-2020"
output: html_document
---

```{r setup, include=FALSE}
knitr::opts_chunk$set(echo = TRUE)
library(tidyverse)
library(kableExtra)
```


##Introducción 

### De donde vienen los datos
Estos datos sobre platas extintas son datos de la **IUCN**, y se obtuvieron del [siguiente repositorio](https://github.com/rfordatascience/tidytuesday)  de github

¿Que es un chunks? 
Es un espacio donde pongo el codigo a ejecutar en R (donde además se generan cuadros con ## que indican los mensajes que aparecen en la consola). Para agregar este espacio, clickeo en Insert (en la barra del 'scrip') y agrego R. Para agregalo en el html, clickeo en knit. 

```{r}
plants <- readr::read_csv('https://raw.githubusercontent.com/rfordatascience/tidytuesday/master/data/2020/2020-08-18/plants.csv')
actions <- readr::read_csv('https://raw.githubusercontent.com/rfordatascience/tidytuesday/master/data/2020/2020-08-18/actions.csv')
threats <- readr::read_csv('https://raw.githubusercontent.com/rfordatascience/tidytuesday/master/data/2020/2020-08-18/threats.csv') 
```

Si deseo que los mensajes ni los warnings aparezcan impresos, en {r}, agrego {r, warning=F, messages=F}.
Puego setear esto como defult la primera vez que aparecen las opciones en el documento. 

echo= muestro o no el codigo}
message= muestra el mensaje de paquetes
warning= muestra o no advertenias
eval= evaluar o no el codigo
cache = guardar o no el resultado

## Inline code
Agrega resultados de una linea en el texto, para esto debo agregar una r minúscula entre dos ``, y entre esas comillas, la linea. 

## Datos de Sudamérica
El número de especias que hay en sudamérica es `r plants %>% filter(continent== "South America") %>% nrow()` especies 

